【裁判字號】    91,訴,1360
【裁判日期】    920106
【裁判案由】    毒品危害防制條例
【裁判全文】
臺灣桃園地方法院刑事判決                        九十一年度訴字第一三六號
    公  訴  人  臺灣桃園地方法院檢察署檢察官
    被      告  甲○○  男  二.
右列被告因違反毒品危害防制條例案件，經檢察官提起公訴（九十年度毒偵字第四一
六六號、九十一年度毒偵字第一九六九號），本院判決如左：
    主  文
甲○○連續施用第一級毒品，累犯，處有期徒刑拾月，扣案之海洛因壹包（驗餘淨重
壹點陸玖公克）沒收並銷燬之，扣案之注射針筒肆支沒收；又連續施用第二級毒品，
累犯，處有期徒刑肆月，扣案之含有第二級毒品四氫大麻酚（Tetrahydrocannabinol
）成分煙草捲拾壹支沒收銷燬之。有期徒刑部分，應執行有期徒刑壹年。
    事  實
一、甲○○前於民國八十八年間因槍砲彈藥刀械管制條例、施用毒品等案件，經本院
    分別判處有期徒刑一年二月、五月確定後執行，於九十年三月十九日假釋期滿而
    執行完畢。
二、甲○○前因施用第二級毒品安非他命案件，經本院裁定送觀察、勒戒後，認無繼
    續施用毒品之傾向，由臺灣桃園地方法院檢察署檢察官於八十八年一月十二日，
    以八十七年度偵字第一九Ｏ六Ｏ號不起訴處分確定後，復因施用第二級毒品安非
    他命案件，再經裁定送觀察、勒戒後，認有繼續施用毒品之傾向，先送強制戒治
    ，並由臺灣桃園地方法院檢察署檢察官提起公訴，嗣於八十八年六月九日，經本
    院以八十八年度壢簡字第四Ｏ三號判處有期徒刑五月確定。嗣甲○○復基於施用
    第一級毒品海洛因之概括犯意，自九十年十月初某日起至九十一年七月二十八日
    止，連續在桃園縣中壢市等處施用第一級毒品海洛因多次。甲○○另基於施用第
    二級毒品大麻類製品之概括犯意，自九十年十月初某日起至同年月十六、十七日
    止，連續在桃園縣中壢市某處施用含有第二級毒品四氫大麻酚（
    Tetrahydrocannabinol）成分之煙草捲多次。嗣為警先於九十年十月二十日五時
    許，在桃園縣八德市○○路○段一四二Ｏ號巷口為警查獲，並扣得其所有供施用
    海洛因用之注射針筒一支及含有前述第二級毒品四氫大麻酚煙草捲十二支（驗餘
    十一支）；又於九十一年七月二十八日二十二時四十五分許，在桃園縣平鎮市○
    ○○路十一號前查獲，並扣得所有供施用海洛因用之注射針筒三支及海洛因一包
    （驗餘淨重一．六九公克）。
三、案經桃園縣警察局及該局桃園分局報請臺灣桃園地方法院檢察署檢察官偵查起訴
    。
    理  由
一、右揭事實，業經被告甲○○於本院審理時坦承不諱。而被告兩次被查獲時所採集
    之尿液經送驗結果，均呈嗎啡陽性反應，此有桃園縣衛生局不法藥物尿液檢定書
    二紙附偵查卷可稽。又所查扣之白粉一包（驗餘淨重一．六九公克）及煙草捲十
    二支（驗餘剩十一支），經分別送法務部調查局及行政院衛生署管制藥品管理局
    鑑定，亦確認分別含有為第一級毒品海洛因及第二級毒品四氫大麻酚（
    Tetrahydrocannabinol）成分，有法務部調查局鑑定通知書及行政院衛生署管制
    藥品管理局檢驗成績書各一份附卷可稽。此外，並有被告所有，供施打海洛因用
    之注射針筒四支扣案可資佐證。被告前述施用第一、二級毒品犯行，事證明確，
    堪予認定。被告於本次犯行前，曾有如事實欄第二項所示兩度施用毒品犯行，亦
    有臺灣桃園地方法院檢察署刑案資料查註紀錄表、不起訴處分書、本院簡易判決
    處刑書各一份在卷可稽，被告三犯本件施用毒品犯行，依毒品危害防制條例第二
    十條第二項規定，應予論罪科刑。
二、核被告所為，係犯毒品危害防制條例第十條第一項施用第一級毒品罪及同條第二
    項施用第二級毒品罪。其持有第一、二級毒品之低度行為為施用第一、二級毒品
    之高度行為所吸收，均不另論罪。被告先後多次施用第一、二級毒品之犯行，時
    間緊接，犯罪構成要件相同，顯均係基於概括犯意為之，均為連續犯，均以一罪
    論，並均依法加重其刑。公訴意旨就前述第二級毒品部分，雖僅論及被告持有第
    二級毒品之事實，並認其此部分而為係犯毒品危害防制條例第十一條第二項之持
    有第二級毒品罪；惟被告持有及施用第二級毒品行為間有吸收關係，既如前述，
    為事實上之一罪，其起訴效力自應及於其施用之行為，且其多次施用行為有連續
    犯裁判上一罪關係，是本院自應對其連續施用第二級毒品犯行予以審理，並變更
    其起訴法條。再被告前有如事實欄第一項所示之犯罪、科刑及執行之情形，此有
    臺灣桃園地方法院檢察署刑案資料查註紀錄表一份在卷可稽，其於執行完畢後五
    年內，再犯本案二罪，均屬累犯，均應依刑法第四十七條之規定遞加重其刑。被
    告所犯上開二罪間，犯意各別，行為互異，應分論併罰。爰個別審酌被告連續施
    用毒品之時間、次數，被告施用毒品係自殘之行為及其犯後坦承不諱，態度尚稱
    良好等一切情狀，分別量處如主文所示之刑，並定其應執行刑，以資懲儆。
三、扣案之如前所述驗餘之海洛因、含有第二級毒品四氫大麻酚煙草捲，均係毒品，
    均應依毒品危害防制條例第十八條第一項前段之規定，宣告沒收並銷毀之。另扣
    案如前所述之注射針筒，係被告所有之物，且其用以施用海洛因之用，業據被告
    陳明在卷，應依刑法第三十八條第一項第二款宣告沒收。
四、據上論斷，應依刑事訴訟法第二百九十九條第一項前段，毒品危害防制條例第十
    條第一項、第二項、第十八條第一項前段，刑法第十一條前段、第五十六條、第
    四十七條、第五十一條第五款、第三十八條第一項第二款，判決如主文。
本案經檢察官許曉薇到庭執行職務。
中      華      民      國    九十二    年      一      月      六      日
                                  臺灣桃園地方法院刑事第六庭
                                      法  官  潘進順
右正本證明與原本無異。
如不服本判決，應於判決送達後十日內向本院提出上訴狀( 應附繕本 )，上訴於
臺灣高等法院。
                                      書記官  陳玉芬
中      華      民      國    九十二    年      一      月      八      日
附論罪科刑法條：
毒品危害防制條例第十條
施用第一級毒品者，處六月以上五年以下有期徒刑。
施用第二級毒品者，處三年以下有期徒刑。


司法院資訊處製作；財團法人民間司法改革基金會備份。
